# 跪求陈版主

提问人：rao19871209 时间：2018-02-09 23:15:28
求助陈版主， 我公司是上市公司，现收购一家公司，签订有对赌条款，假设约定收购价款是 500 万，收购时 将 400 万作为投资款， 100 万作为对被收购公司的借款，当 3 年后业绩达标时同意将 100 万的债务转为我公司对其的出资款，请问在收购时点的时候，能将 400 万确认为长投， 100 万确认为应收款处理，等 3 年的时候如果业绩达标则将 100 万转为股权这样处理么？在未到 3 年的时候，各年末还需要估计业绩情况来按公允价值调整应收款么？

回答人：chenyiwei
我理解，这种安排下的收购应该不是100%股权的收购，而是保留了相当比例的少数股权。因为在全资收购的情况下，这样的债务豁免安排是没有意义的。 这种情况实际上是一项或有对价安排，如果被收购方业绩达标，则对被收购方的 100 万元借款转为被投资方的资本公积。假设原股东仍持有被收购方的20%股权，则豁免的 100 万元借款中，有 20 万元将形成少数股东权益。这种情况下的或有对价安排在合并报表中属于权益工具。 1 、母公司个别报表层面：分别确认对子公司的长期股权投资 400 万和长期应收款 100 万。到满足豁免条件时，长期应收款 100 万转入对改子公司的长期股权投资成本。 2 、合并报表层面：无需在购买日反映该项或有对价。到满足豁免条件时，将豁免额中用于增厚少数股东权益的部分金额从资本公积转入少数股东权益即可。